【裁判字號】    97,交聲,241
【裁判日期】    970409
【裁判案由】    違反道路交通管理處罰條例聲明異議
【裁判全文】
臺灣桃園地方法院交通事件裁定         97年度交聲字第241號
原處分機關  交通部公路總局新竹區監理所桃園監理站
異  議  人  乙○○
上列受處分人因違反道路交通管理處罰條例案件，不服交通部公
路總局新竹區監理所桃園監理站民國97年2 月27日所為之處分（
原處分：桃監裁罰字第裁52—DB0000000 號），聲明異議，本院
裁定如下：
    主  文
異議駁回。
    理  由
一、原處分意旨略以：異議人即受處分人乙○○於民國97年1 月
    28日15時30分，駕駛車牌號碼Z9—1406號自用小客車，行經
    桃園縣桃園市○○路與三元街口處有燈光號誌管制之交岔路
    口時貿然闖紅燈，經桃園縣政府警察局桃園分局青溪派出所
    員警依法攔停舉發「行經有燈光號誌管制路口直行闖紅燈」
    之違規，異議人不服向交通部公路總局新竹區監理所桃園監
    理站（以下簡稱原處分機關）提出申訴，經原處分機關認異
    議人仍有上開違規情事，遂於97年2 月27日以桃監裁罰字第
    裁52—DB0000000 號裁決書，依道路交通管理處罰條例第53
    條第1 項規定裁處新台幣（下同）2,700 元，並依同條例第
    63條 第1 項第3 款之規定，併記異議人違規點數3 點
二、本件異議意旨略以：員警當天所站立之位置遠離違規地點，
    根本無法觀得該路口之全貌，異議人當天確為綠燈之情形下
    駛入該路口，後因同向之前方車輛要左轉，又受困於對向直
    行車流不斷之影響而無法轉離，導致燈號變換後，二車仍卡
    於路口中，故異議人並無闖越紅燈之情事，原處分之處罰顯
    有不當，爰依法聲明異議，請求撤銷原處分云云。
三、按汽車駕駛人，行經有燈光號誌管制之交岔路口闖紅燈者，
    處新臺幣1,800 元以上5,400 元以下罰鍰；汽車駕駛人有第
    53條違規行為者除依原條款處罰鍰外，並予記違規點數3 點
    。道路交通管理處罰條例第53條第1 項、第63條第1 項第3
    款分別定有明文。
四、經查：
  (一)證人即舉發本件交通違規事件之警員甲○○於本院調查時證
    述：伊係青溪派出所的員警，當日是在桃園市○○路與三元
    街口執行巡邏勤務，該路口的車流量相當大，許多人闖紅燈
    ，車禍相當多，所以主管要伊在該處執行取締闖紅燈的職務
    ，伊是站在三元街上，該日是下雨天，但是路況良好，並沒
    有如同異議人所述路口車流量複雜的情形，伊站立的位置距
    離異議人闖紅燈的位置只有50公尺，雖然是下雨天，但是伊
    還是看得清楚路口的情形，當時只有異議人所駕駛之車輛闖
    越紅燈，異議人所駕駛車輛之前方並沒有另外1 部車等語（
    見本院97年3 月27日筆錄），證人甲○○與異議人無任何仇
    隙，衡諸常情，證人甲○○應無設詞誣陷異議人，而致己身
    陷於偽證重罪危險之理，其所為證言自堪採信；另依本件卷
    存證據資料並無任何證據，足以證明證人甲○○上開證述係
    屬虛偽，亦無任何足以令人顯信其證述為不可採之品行證據
    或前科證據存在，本院自不得僅以證人甲○○為舉發本件之
    警察人員，而全盤抹煞其基於證人資格所證述內容，而員警
    舉發違反道路交通管理處罰條例所列違規事實，本質為行政
    處分，基於公務員為公法上行為具有公信力原則，該行政行
    為當可被推定為真正，其據以依法處分之事實認定亦為正確
    無誤，是異議人空言辯稱：當時路口之交通號誌為綠燈，其
    並無闖越紅燈之情事云云，顯屬卸責之詞，不足採信。
  (二)綜上所述，本件事證明確，異議人所駕駛車牌號碼Z9—1406
    號自用小客車有前述違規行為，已堪認定。從而，原處分機
    關依道路交通管理處罰條例第53條第1 項之規定及違反道路
    交通管理事件統一裁罰基準及處理細則所訂之違反道路交通
    管理事件統一裁罰基準表，裁處異議人罰鍰2,700 元，並依
    同條例第63條第1 項第3 款之規定記違規點數3 點，於法洵
    無不合。異議人執前詞否認而聲明異議，指摘原處分不當，
    非有理由，應予駁回。
據上論斷，應依道路交通管理處罰條例第87條第2 項，道路交通
案件處理辦法第19條，裁定如主文。
中    華    民    國    97    年    4     月    9    日
                  交通法庭  法  官  張淑華
以上正本證明與原本無異。
如不服本裁定，應於送達後5 日內，向本院提出抗告狀。
                            書記官  鄭嘉惠
中    華    民    國    97    年    4     月    15    日


司法院資訊處製作；財團法人民間司法改革基金會備份。
